Minutes et répertoires du notaire Guillaume DANLOUX-DUMESNILS, 28 février 1821 - décembre 1830 (étude XXVIII)
Archives nationales
- Minutes de Guillaume DANLOUX-DUMESNILS, 28 février 1821 - décembre 1830; MC/ET/XXVIII/756 - MC/ET/XXVIII/839
  - Minutes. 1823, novembre, novembre 1823; MC/ET/XXVIII/782
    - Vente de fonds de commerce de fonderie de suif à l'abattoir de Ménilmontant, no 7, par Étienne Germain Inge, boucher, à Stanislas Melchior Chappotteau [Chapotteau], chandelier., 18 novembre 1823; MC/ET/XXVIII/782
      Documents du Minutier central des notaires de Paris concernant l'histoire économique et sociale (1800-1830) [8556 actes], par Claude Pris, introduction et index revus, corrigés par le personnel du Minutier central, sous la direction d'Andrée Chauleur, Paris, Archives nationales, 1999, notice n° 488 (instrument de recherche imprimé dématérialisé dont la version intégrale est accessible en ligne par la rubrique 'Autres instruments de recherche', voir contexte dans le Plan d’orientation général - Notaires de Paris, guides thématiques du Minutier).
      acte de vente; Belleville (ancienne commune); Ménilmontant (hameau); Chapotteau, Stanislas Melchior; Inge, Etienne Germain; boucher; cirier
    - Mariage d'Henri Louis Poichot, marchand de vins, 22, quai de Gesvres, avec Marguerite Flore Courtois, 108, rue du Faubourg-Saint-Antoine., 20 novembre 1823; MC/ET/XXVIII/782
      Documents du Minutier central des notaires de Paris concernant l'histoire économique et sociale (1800-1830) [8556 actes], par Claude Pris, introduction et index revus, corrigés par le personnel du Minutier central, sous la direction d'Andrée Chauleur, Paris, Archives nationales, 1999, notice n° 4608 (instrument de recherche imprimé dématérialisé dont la version intégrale est accessible en ligne par la rubrique 'Autres instruments de recherche', voir contexte dans le Plan d’orientation général - Notaires de Paris, guides thématiques du Minutier).
      contrat de mariage; Faubourg-Saint-Antoine (rue du); Gesvres (quai de); Courtois, Marguerite Flore; Poichot, Henri Louis; commerçant
    - Mariage d'Aristide Grignon, ouvrier menuisier, 18, rue Lenoir, avec Marie Augustine Grosjean, ouvrière lingère, 16, même rue., 25 novembre 1823; MC/ET/XXVIII/782
      Documents du Minutier central des notaires de Paris concernant l'histoire économique et sociale (1800-1830) [8556 actes], par Claude Pris, introduction et index revus, corrigés par le personnel du Minutier central, sous la direction d'Andrée Chauleur, Paris, Archives nationales, 1999, notice n° 5296 (instrument de recherche imprimé dématérialisé dont la version intégrale est accessible en ligne par la rubrique 'Autres instruments de recherche', voir contexte dans le Plan d’orientation général - Notaires de Paris, guides thématiques du Minutier).
      contrat de mariage; Grignon, Aristide; Grosjean, Marie Augustine; teinturier blanchisseur; menuisier
    - Inventaire après décès de Pierre Louis Danvin, marchand de bois, 3, rue de [la] Contrescarpe., 25 novembre 1823; MC/ET/XXVIII/782
      Documents du Minutier central des notaires de Paris concernant l'histoire économique et sociale (1800-1830) [8556 actes], par Claude Pris, introduction et index revus, corrigés par le personnel du Minutier central, sous la direction d'Andrée Chauleur, Paris, Archives nationales, 1999, notice n° 1413 (instrument de recherche imprimé dématérialisé dont la version intégrale est accessible en ligne par la rubrique 'Autres instruments de recherche', voir contexte dans le Plan d’orientation général - Notaires de Paris, guides thématiques du Minutier).
      inventaire; Contrescarpe (rue de la); Danvin, Pierre Louis; négociant
    - Inventaire après décès de Pierre Louis Danvin, marchand de bois, 3, rue de la Contrescarpe., 25 novembre 1823; MC/ET/XXVIII/782
      Documents du Minutier central des notaires de Paris concernant l'histoire économique et sociale (1800-1830) [8556 actes], par Claude Pris, introduction et index revus, corrigés par le personnel du Minutier central, sous la direction d'Andrée Chauleur, Paris, Archives nationales, 1999, notice n° 1457 (instrument de recherche imprimé dématérialisé dont la version intégrale est accessible en ligne par la rubrique 'Autres instruments de recherche', voir contexte dans le Plan d’orientation général - Notaires de Paris, guides thématiques du Minutier).
  - Minutes. 1823, décembre, décembre 1823; MC/ET/XXVIII/783
    - Bail de boutique de serrurier, 29, rue de la Lune, par Louis Jean Jacques Gidoin à Antoine Jules Mauguy, serrurier., 1er décembre 1823; MC/ET/XXVIII/783
      Documents du Minutier central des notaires de Paris concernant l'histoire économique et sociale (1800-1830) [8556 actes], par Claude Pris, introduction et index revus, corrigés par le personnel du Minutier central, sous la direction d'Andrée Chauleur, Paris, Archives nationales, 1999, notice n° 1800 (instrument de recherche imprimé dématérialisé dont la version intégrale est accessible en ligne par la rubrique 'Autres instruments de recherche', voir contexte dans le Plan d’orientation général - Notaires de Paris, guides thématiques du Minutier).
      bail; Lune (rue de la); Gidoin, Louis Jean Jacques; Mauguy, Antoine Jules; serrurier
    - Bail de filature de coton à Berne, commune de Saint-Baudelle, par Pierre Jean Marie Pinatel, mécanicien, à Arsène Hilarion Valiquet., 18 décembre 1823; MC/ET/XXVIII/783
      Documents du Minutier central des notaires de Paris concernant l'histoire économique et sociale (1800-1830) [8556 actes], par Claude Pris, introduction et index revus, corrigés par le personnel du Minutier central, sous la direction d'Andrée Chauleur, Paris, Archives nationales, 1999, notice n° 771 (instrument de recherche imprimé dématérialisé dont la version intégrale est accessible en ligne par la rubrique 'Autres instruments de recherche', voir contexte dans le Plan d’orientation général - Notaires de Paris, guides thématiques du Minutier).
      bail; Saint-Baudelle (Mayenne); Pinatel, Pierre Jean Marie; Valiquet, Arsène Hilarion; mécanicien
    - Inventaire après décès de Jean Jérôme Désirat, ex-commissaire-ordonnateur, 17, rue du Four-Saint-Germain., 18 décembre 1823; MC/ET/XXVIII/783
      Documents du Minutier central des notaires de Paris concernant l'histoire économique et sociale (1800-1830) [8556 actes], par Claude Pris, introduction et index revus, corrigés par le personnel du Minutier central, sous la direction d'Andrée Chauleur, Paris, Archives nationales, 1999, notice n° 6718 (instrument de recherche imprimé dématérialisé dont la version intégrale est accessible en ligne par la rubrique 'Autres instruments de recherche', voir contexte dans le Plan d’orientation général - Notaires de Paris, guides thématiques du Minutier).
      inventaire; Four-Saint-Germain (rue du); Désirat, Jean Jérôme; officier (armée)
    - Bail de local à Charonne, chemin des Haies, par Antoine Xavier Colin, employé à la Manufacture des glaces, à Louis Denis Boulet, nourrisseur de bestiaux., 19 décembre 1823; MC/ET/XXVIII/783
      Documents du Minutier central des notaires de Paris concernant l'histoire économique et sociale (1800-1830) [8556 actes], par Claude Pris, introduction et index revus, corrigés par le personnel du Minutier central, sous la direction d'Andrée Chauleur, Paris, Archives nationales, 1999, notice n° 3370 (instrument de recherche imprimé dématérialisé dont la version intégrale est accessible en ligne par la rubrique 'Autres instruments de recherche', voir contexte dans le Plan d’orientation général - Notaires de Paris, guides thématiques du Minutier).
      bail; Charonne (ancienne commune); Boulet, Louis Denis; Colin, Antoine Xavier; chef d'entreprise; ouvrier agricole
    - Mariage de Pierre Florent Ledon, garçon coiffeur, 194, rue Saint-Denis, avec Victoire Valentine Brugnon, 57, rue Sainte-Avoye., 27 décembre 1823; MC/ET/XXVIII/783
      Documents du Minutier central des notaires de Paris concernant l'histoire économique et sociale (1800-1830) [8556 actes], par Claude Pris, introduction et index revus, corrigés par le personnel du Minutier central, sous la direction d'Andrée Chauleur, Paris, Archives nationales, 1999, notice n° 5346 (instrument de recherche imprimé dématérialisé dont la version intégrale est accessible en ligne par la rubrique 'Autres instruments de recherche', voir contexte dans le Plan d’orientation général - Notaires de Paris, guides thématiques du Minutier).
      contrat de mariage; Saint-Denis (rue); Sainte-Avoie (rue); Brugnon, Victoire Valentine; Ledon, Pierre Florent; coiffeur
  - Minutes. 1824, janvier - février, janvier - février 1824; MC/ET/XXVIII/784
    - Vente de matériel de chaudronnerie par Antoine Duffailly [Dufailly], chaudronnier, 117, rue Vieille-du-Temple, à François Chanbons, chaudronnier., 2 janvier 1824; MC/ET/XXVIII/784
      Documents du Minutier central des notaires de Paris concernant l'histoire économique et sociale (1800-1830) [8556 actes], par Claude Pris, introduction et index revus, corrigés par le personnel du Minutier central, sous la direction d'Andrée Chauleur, Paris, Archives nationales, 1999, notice n° 76 (instrument de recherche imprimé dématérialisé dont la version intégrale est accessible en ligne par la rubrique 'Autres instruments de recherche', voir contexte dans le Plan d’orientation général - Notaires de Paris, guides thématiques du Minutier).
      acte de vente; Vieille-du-Temple (rue); Chanbons, François; Dufailly, Antoine; Duffailly, Antoine; forgeron
    - Liquidation de succession de Jean Louis Coquet [Coquel (Jean Louis)], ci-dessus [no 5127]. [Acte mentionné (no 5127): 1820, 11 février.- Inventaire après décès de Jean Louis Coquel, ouvrier gazier, 22, rue de l'Arbalète.], 5 janvier 1824; MC/ET/XXVIII/784
      Documents du Minutier central des notaires de Paris concernant l'histoire économique et sociale (1800-1830) [8556 actes], par Claude Pris, introduction et index revus, corrigés par le personnel du Minutier central, sous la direction d'Andrée Chauleur, Paris, Archives nationales, 1999, notice n° 5129 (instrument de recherche imprimé dématérialisé dont la version intégrale est accessible en ligne par la rubrique 'Autres instruments de recherche', voir contexte dans le Plan d’orientation général - Notaires de Paris, guides thématiques du Minutier).
      liquidation; Arbalète (rue de l'); Coquel, Jean Louis; Coquet, Jean Louis
    - Inventaire après décès d'Aimée Françoise Paule Villette, épouse de Pierre Louis Joseph Binan, marchand de vins, 14, rue de Sully., 5 janvier 1824; MC/ET/XXVIII/784
      Documents du Minutier central des notaires de Paris concernant l'histoire économique et sociale (1800-1830) [8556 actes], par Claude Pris, introduction et index revus, corrigés par le personnel du Minutier central, sous la direction d'Andrée Chauleur, Paris, Archives nationales, 1999, notice n° 4610 (instrument de recherche imprimé dématérialisé dont la version intégrale est accessible en ligne par la rubrique 'Autres instruments de recherche', voir contexte dans le Plan d’orientation général - Notaires de Paris, guides thématiques du Minutier).
      inventaire; Sully (rue de); Binan, Pierre Louis Joseph; Villette, Aimée Françoise Paule; commerçant
    - Bail de maison au Port-à-l'Anglais, commune d'Ivry, pour installer une école de chasse, par Claude François Durand, percepteur des contributions, à Gilbert Culhat-Coreil., 13 janvier 1824; MC/ET/XXVIII/784
      Documents du Minutier central des notaires de Paris concernant l'histoire économique et sociale (1800-1830) [8556 actes], par Claude Pris, introduction et index revus, corrigés par le personnel du Minutier central, sous la direction d'Andrée Chauleur, Paris, Archives nationales, 1999, notice n° 5719 (instrument de recherche imprimé dématérialisé dont la version intégrale est accessible en ligne par la rubrique 'Autres instruments de recherche', voir contexte dans le Plan d’orientation général - Notaires de Paris, guides thématiques du Minutier).
      bail; Ivry-sur-Seine (Val-de-Marne); Culhat-Coreil, Gilbert; Durand, Claude François; percepteur
    - Inventaire après décès de Pierre Mussot, marchand de bois, 81, rue de la Roquette., 19 janvier 1824; MC/ET/XXVIII/784
      Documents du Minutier central des notaires de Paris concernant l'histoire économique et sociale (1800-1830) [8556 actes], par Claude Pris, introduction et index revus, corrigés par le personnel du Minutier central, sous la direction d'Andrée Chauleur, Paris, Archives nationales, 1999, notice n° 1414 (instrument de recherche imprimé dématérialisé dont la version intégrale est accessible en ligne par la rubrique 'Autres instruments de recherche', voir contexte dans le Plan d’orientation général - Notaires de Paris, guides thématiques du Minutier).
      inventaire; Roquette (rue de la); Mussot, Pierre; négociant
    - Mariage de Victor Nicolas Mancelle, ouvrier horloger, rue Jean-Pain-Mollet, avec Anne Jeanne Basnier, ouvrière en dentelle, 8, rue Beautreillis., 7 février 1824; MC/ET/XXVIII/784
      Documents du Minutier central des notaires de Paris concernant l'histoire économique et sociale (1800-1830) [8556 actes], par Claude Pris, introduction et index revus, corrigés par le personnel du Minutier central, sous la direction d'Andrée Chauleur, Paris, Archives nationales, 1999, notice n° 5146 (instrument de recherche imprimé dématérialisé dont la version intégrale est accessible en ligne par la rubrique 'Autres instruments de recherche', voir contexte dans le Plan d’orientation général - Notaires de Paris, guides thématiques du Minutier).
      contrat de mariage; Beautreillis (rue); Jean-Pain-Mollet (rue); Basnier, Anne Jeanne; Mancelle, Victor Nicolas; dentellier; horloger
    - Mariage de Martial Bois, gendarme à Paris, caserne des Minimes, avec Marie Mirault, veuve d'Étienne Barthélemy Verret, marchand de bois de construction, barrière du Trône à Charonne., 7 février 1824; MC/ET/XXVIII/784
      Précisions sur les lieux: Charonne (ancienne commune)--Trône (barrière du)
      Documents du Minutier central des notaires de Paris concernant l'histoire économique et sociale (1800-1830) [8556 actes], par Claude Pris, introduction et index revus, corrigés par le personnel du Minutier central, sous la direction d'Andrée Chauleur, Paris, Archives nationales, 1999, notice n° 6772 (instrument de recherche imprimé dématérialisé dont la version intégrale est accessible en ligne par la rubrique 'Autres instruments de recherche', voir contexte dans le Plan d’orientation général - Notaires de Paris, guides thématiques du Minutier).
      contrat de mariage; Charonne (ancienne commune); Minimes (caserne des); Trône (barrière du); Bois, Martial; Mirault, Marie; Verret, Etienne Barthélemy; militaire du rang; négociant
    - Mariage de Joseph Dulac, jardinier, 27, rue de Charonne, avec Catherine Périne Debille, jardinière, 27, rue de la Muette., 14 février 1824; MC/ET/XXVIII/784
      Documents du Minutier central des notaires de Paris concernant l'histoire économique et sociale (1800-1830) [8556 actes], par Claude Pris, introduction et index revus, corrigés par le personnel du Minutier central, sous la direction d'Andrée Chauleur, Paris, Archives nationales, 1999, notice n° 3243 (instrument de recherche imprimé dématérialisé dont la version intégrale est accessible en ligne par la rubrique 'Autres instruments de recherche', voir contexte dans le Plan d’orientation général - Notaires de Paris, guides thématiques du Minutier).
      contrat de mariage; Charonne (rue de); Muette (rue de la); Debille, Catherine Perrine; Dulac, Joseph; jardinier; jardinier
    - Mariage de Jean Jacques Hubert, employé de l'octroi, 328, rue Saint-Jacques, avec Marie Julie Victoire Félicité Bonhoure, veuve de Claude Blondel, tonnelier, 73, quai de la Rapée., 17 février 1824; MC/ET/XXVIII/784
      Documents du Minutier central des notaires de Paris concernant l'histoire économique et sociale (1800-1830) [8556 actes], par Claude Pris, introduction et index revus, corrigés par le personnel du Minutier central, sous la direction d'Andrée Chauleur, Paris, Archives nationales, 1999, notice n° 6433 (instrument de recherche imprimé dématérialisé dont la version intégrale est accessible en ligne par la rubrique 'Autres instruments de recherche', voir contexte dans le Plan d’orientation général - Notaires de Paris, guides thématiques du Minutier).
      contrat de mariage; Rapée (port de la); Saint-Jacques (rue); Blondel, Claude; Bonhoure, Marie Julie Victoire Félicité; Hubert, Jean Jacques; tonnelier
    - Bail de boutique de serrurier, 25, rue de Charonne, par Louis Joseph Leblanc, machiniste, à Paul Jules Prosper Auzou, serrurier., 17 février 1824; MC/ET/XXVIII/784
      Documents du Minutier central des notaires de Paris concernant l'histoire économique et sociale (1800-1830) [8556 actes], par Claude Pris, introduction et index revus, corrigés par le personnel du Minutier central, sous la direction d'Andrée Chauleur, Paris, Archives nationales, 1999, notice n° 1801 (instrument de recherche imprimé dématérialisé dont la version intégrale est accessible en ligne par la rubrique 'Autres instruments de recherche', voir contexte dans le Plan d’orientation général - Notaires de Paris, guides thématiques du Minutier).
      bail; Charonne (rue de); Faubourg-Saint-Antoine (rue du); Auzou, Paul Jules Prosper; Leblanc, Louis Joseph; serrurier
    - Inventaire après décès de Jean François Delamarre, blanchisseur, 60, rue de Bercy., 21 février 1824; MC/ET/XXVIII/784
      Documents du Minutier central des notaires de Paris concernant l'histoire économique et sociale (1800-1830) [8556 actes], par Claude Pris, introduction et index revus, corrigés par le personnel du Minutier central, sous la direction d'Andrée Chauleur, Paris, Archives nationales, 1999, notice n° 686 (instrument de recherche imprimé dématérialisé dont la version intégrale est accessible en ligne par la rubrique 'Autres instruments de recherche', voir contexte dans le Plan d’orientation général - Notaires de Paris, guides thématiques du Minutier).
      inventaire; Bercy (rue de); Delamarre, Jean François; teinturier blanchisseur
    - Inventaire après décès d'Alexis Pierre Bradel, relieur, 15, rue du Foin-Saint-Jacques., 23 février 1824; MC/ET/XXVIII/784
      Documents du Minutier central des notaires de Paris concernant l'histoire économique et sociale (1800-1830) [8556 actes], par Claude Pris, introduction et index revus, corrigés par le personnel du Minutier central, sous la direction d'Andrée Chauleur, Paris, Archives nationales, 1999, notice n° 2720 (instrument de recherche imprimé dématérialisé dont la version intégrale est accessible en ligne par la rubrique 'Autres instruments de recherche', voir contexte dans le Plan d’orientation général - Notaires de Paris, guides thématiques du Minutier).
      inventaire; Foin-Saint-Jacques (rue du); Bradel, Alexis Pierre; imprimeur
    - Mariage de Jean Charles Branchu, commissionnaire en quincaillerie, 163, rue Saint-Antoine, avec Pierrette Dezouille, 18, rue Saint-Nicolas., 24 février 1824; MC/ET/XXVIII/784
      Documents du Minutier central des notaires de Paris concernant l'histoire économique et sociale (1800-1830) [8556 actes], par Claude Pris, introduction et index revus, corrigés par le personnel du Minutier central, sous la direction d'Andrée Chauleur, Paris, Archives nationales, 1999, notice n° 261 (instrument de recherche imprimé dématérialisé dont la version intégrale est accessible en ligne par la rubrique 'Autres instruments de recherche', voir contexte dans le Plan d’orientation général - Notaires de Paris, guides thématiques du Minutier).
      contrat de mariage; Saint-Antoine (rue); Saint-Nicolas (rue); Branchu, Jean Charles; Dezouille, Pierrette
    - Inventaire après décès de Marie Anne Françoise Lequesne, épouse de Louis Joseph Leblanc, machiniste, 25, rue de Charonne., 24 février 1824; MC/ET/XXVIII/784
      Documents du Minutier central des notaires de Paris concernant l'histoire économique et sociale (1800-1830) [8556 actes], par Claude Pris, introduction et index revus, corrigés par le personnel du Minutier central, sous la direction d'Andrée Chauleur, Paris, Archives nationales, 1999, notice n° 217 (instrument de recherche imprimé dématérialisé dont la version intégrale est accessible en ligne par la rubrique 'Autres instruments de recherche', voir contexte dans le Plan d’orientation général - Notaires de Paris, guides thématiques du Minutier).
      inventaire; Charonne (rue de); Leblanc, Louis Joseph; Lequesne, Marie Anne Françoise; mécanicien
    - Mariage de Nicolas François Denis, ouvrier faïencier, 67, rue de la Roquette, avec Marie Antoinette Augustine Renat, 37, quai de la Râpée [Rapée]., 24 février 1824; MC/ET/XXVIII/784
      Documents du Minutier central des notaires de Paris concernant l'histoire économique et sociale (1800-1830) [8556 actes], par Claude Pris, introduction et index revus, corrigés par le personnel du Minutier central, sous la direction d'Andrée Chauleur, Paris, Archives nationales, 1999, notice n° 5104 (instrument de recherche imprimé dématérialisé dont la version intégrale est accessible en ligne par la rubrique 'Autres instruments de recherche', voir contexte dans le Plan d’orientation général - Notaires de Paris, guides thématiques du Minutier).
      contrat de mariage; Rapée (port de la); Roquette (rue de la); Denis, Nicolas François; Renat, Marie Antoinette Augustine; porcelainier
  - Minutes. 1824, mars, mars 1824; MC/ET/XXVIII/785
    - Vente de fonds de commerce de fabricant de chandelles, 172, rue Saint-Antoine, par Charles Gabriel Pitou, fabricant de chandelles, à Auguste Fortuné Guinand, négociant., 3 mars 1824; MC/ET/XXVIII/785
      Documents du Minutier central des notaires de Paris concernant l'histoire économique et sociale (1800-1830) [8556 actes], par Claude Pris, introduction et index revus, corrigés par le personnel du Minutier central, sous la direction d'Andrée Chauleur, Paris, Archives nationales, 1999, notice n° 454 (instrument de recherche imprimé dématérialisé dont la version intégrale est accessible en ligne par la rubrique 'Autres instruments de recherche', voir contexte dans le Plan d’orientation général - Notaires de Paris, guides thématiques du Minutier).
      acte de vente; Saint-Antoine (rue); Guinand, Auguste Fortuné; Pitou, Charles Gabriel; cirier; négociant
    - Liquidation de succession de Marie Marguerite Duval, épouse de Louis Joseph Darte [Darté], fabricant de porcelaine, 90, rue de la Roquette., 3 mars 1824; MC/ET/XXVIII/785
      Documents du Minutier central des notaires de Paris concernant l'histoire économique et sociale (1800-1830) [8556 actes], par Claude Pris, introduction et index revus, corrigés par le personnel du Minutier central, sous la direction d'Andrée Chauleur, Paris, Archives nationales, 1999, notice n° 548 (instrument de recherche imprimé dématérialisé dont la version intégrale est accessible en ligne par la rubrique 'Autres instruments de recherche', voir contexte dans le Plan d’orientation général - Notaires de Paris, guides thématiques du Minutier).
      liquidation; Roquette (rue de la); Darte, Louis Joseph; Duval, Marie Marguerite; porcelainier
    - Inventaire après décès d'Antoine Pitois, marchand de vins, 5, quai de la Rapée., 4 mars 1824; MC/ET/XXVIII/785